【裁判字號】    97,訴,1181
【裁判日期】    970422
【裁判案由】    毒品危害防制條例
【裁判全文】
臺灣板橋地方法院刑事判決              97年度訴字第1181號
公  訴  人  臺灣板橋地方法院檢察署檢察官
被      告  甲○○
                    （現另案羈押於臺灣臺北看守所）
上列被告因違反毒品危害防制條例案件，經檢察官提起公訴（97
年度毒偵字第2080號），本院訊問被告為有罪陳述，改依簡式審
判程序審理，並判決如下：
    主  文
甲○○施用第一級毒品，處有期徒刑拾月。減為有期徒刑伍月，
如易科罰金，以新台幣壹仟元折算壹日。扣案之第一級毒品海洛
因壹小包（淨重零點貳貳公克）沒收銷燬之，上開毒品海洛因之
外包裝袋壹個（重零點貳陸公克）沒收。
    事  實
一、甲○○前於民國94年間因施用毒品案件，經本院以94年度毒
    聲字第437 號裁定送觀察、勒戒後，認有繼續施用毒品傾向
    ，再由本院以94年度毒聲字第946 號裁定令入戒治處所施以
    強制戒治，經認無繼續戒治之必要，於95年1 月18日執行完
    畢出所。詎仍不知悛悔，明知海洛因係毒品危害防制條例第
    2 條第2項 第1 款所定之第一級毒品，依法不得施用、持有
    ，竟基於施用第一級毒品海洛因之犯意，於96年3 月13日下
    午15時許，在其臺北縣三重市○○街119 號4 樓住處，以將
    海洛因粉末摻放在香菸內點燃之方式施用海洛因1 次。嗣經
    警於該日晚間23時許，在臺北縣三重市○○○街25號前查獲
    ，並扣得毒品海洛因1 小包（淨重0.22公克，包裝重0.26公
    克）。
二、案經臺北縣政府警察局三重分局報告臺灣板橋地方法院檢察
    署檢察官偵查起訴。
    理  由
一、訊據被告甲○○於警詢、偵查及本院審理中對上揭事實均坦
    承不諱，此外，被告經警於96年3 月14日凌晨1 時15分許採
    尿送驗結果（檢體編號：0000000000號），呈嗎啡陽性反應
    ，有姓名代碼對照表、臺灣檢驗科技股份有限公司濫用藥物
    尿液檢驗報告各1 件在卷可查（見96年毒偵字第2242號卷第
    21頁、97年毒偵字第2080號卷第8 頁）。此外，扣案之白色
    粉末1 包成分確屬海洛因無誤（淨重0.22公克、包裝重0.26
    公克），亦有法務部調查局鑑定書1 件附卷可佐（見97年毒
    偵字第2080號第6 頁）。足見被告所為自白與事實相符，而
    得採為認定之依據。次查，被告於94年間因施用毒品案件，
    經本院以94年度毒聲字第437 號裁定送觀察、勒戒後，認有
    繼續施用毒品傾向，再由本院以94年度毒聲字第946 號裁定
    令入戒治處所施以強制戒治，經認無繼續戒治之必要，而於
    95年1 月18日執行完畢出所乙節，有台灣高等法院被告前案
    紀錄表1 件在卷可稽。被告於上開強制戒治執行完畢後5 年
    內再犯本件施用毒品犯行，事證明確，其犯行堪以認定。
二、按海洛因屬毒品危害防制條例第2 條第2 項第1 款所列之第
    一級毒品，核被告甲○○所為，係犯毒品危害防制條例第10
    條第1 項之施用第一級毒品海洛因罪。其施用前後非法持有
    第一級毒品之低度行為，已為施用之高度行為所吸收，不另
    論罪。本院審酌被告已有施用毒品紀錄，竟又為本件犯行，
    顯見其未知戒除毒癮，意志力薄弱，並考量施用毒品乃自戕
    行為，所生危害非鉅，暨被告坦承施用毒品犯行之犯後態度
    等一切情狀，量處如主文所示之刑。至扣案之海洛因1 小包
    （淨重0.22公克）屬毒品，已認定如前，應依毒品危害防制
    條例第18條第1 項前段之規定宣告沒收銷燬之，至用於包裝
    上開海洛因以免受潮之空包裝袋1 個（空包裝0.26公克），
    係被告所有供本件犯罪所用之物，業經被告於本院審理中供
    述明確，應依刑法第38條第1 項第2 款之規定宣告沒收，附
    此敘明。另被告犯罪時間係於96年4 月24日前，雖本件犯罪
    事實前曾經檢察官聲請移送併案於本院95年度訴字第3899號
    案件審理，且被告於該案經發布通緝，嗣經警緝獲歸案接受
    審判，經本院以96年度訴緝字第263 號認定本案犯罪事實與
    該案並無裁判上一罪關係，而退由檢察官另行起訴，足見前
    案之通緝效力並未及於本件犯罪事實，與中華民國九十六年
    罪犯減刑條例第5 條所謂「經通緝」之要件不符，仍合於同
    條例第2條 第1 項第3 款所定減刑條件，應依法減其宣告刑
    二分之一，暨諭知易科罰金折算標準。
三、末按「除被告所犯為死刑、無期徒刑、最輕本刑為三年以上
    有期徒刑之罪或高等法院管轄第一審案件者外，於前條第一
    項程序進行中，被告先就被訴事實為有罪之陳述時，審判長
    得告知被告簡式審判程序之旨，並聽取當事人、代理人、辯
    護人及輔佐人之意見後，裁定進行簡式審判程序」，刑事訴
    訟法第273 條之1 第1 項定有明文。查本件被告涉犯之毒品
    危害防制條例第10條第1 項之施用毒品罪，法定本刑並非最
    輕本刑為3 年以上有期徒刑之罪，且被告於本院準備程序期
    日中已就被訴事實為有罪之陳述，經告知被告簡式審判程序
    之旨後，被告及公訴人對於本件改依簡式審判程序審理亦均
    表示無意見，是本院即依前揭刑事訴訟法規定，裁定本件進
    行簡式審判程序，附此敘明。
據上論斷，應依刑事訴訟法第273 條之1 第1 項、第299 條第1
項前段，毒品危害防制條例第10條第1 項、第18條第1 項前段，
刑法第11條前段、第41條第1 項前段、第38條第1 項第2 款，中
華民國九十六年罪犯減刑條例第2 條第1 項第3 款、第7 條、第
9 條，判決如主文。
本案經檢察官馬凱蕙到庭執行職務。
中    華    民    國    97    年    4     月    22    日
                  刑事第十四庭  法  官  汪怡君
上列正本證明與原本無異。
如不服本判決，應於送達後十日內敘明上訴理由，向本院提出上
訴狀。
                                書記官  李郁禎
中    華    民    國    97    年    4     月    22    日
附錄本案論罪科刑法條全文：
毒品危害防制條例第10條
施用第一級毒品者，處六月以上五年以下有期徒刑。
施用第二級毒品者，處三年以下有期徒刑。


司法院資訊處製作；財團法人民間司法改革基金會備份。
